【裁判字號】    98,上易,1091
【裁判日期】    980924
【裁判案由】    竊盜
【裁判全文】
臺灣高等法院臺中分院刑事判決        98年度上易字第1091號
上  訴  人
即  被  告  乙○○
上列上訴人因竊盜案件，不服臺灣臺中地方法院97年度易字第37
09號中華民國98年5月14日第一審判決（起訴案號：臺灣臺中地
方法院檢察署97年度偵緝字第1713號），提起上訴，本院判決如
下：
    主  文
上訴駁回。
    事  實
一、乙○○曾因懲治盜匪條例案件，經臺灣彰化地方法院以84年
    度訴字第858號判決判處有期徒刑7年6月確定，於民國84年1
    1月29日入監執行，於88年8月11日縮短刑期假釋出監，另於
    假釋期間因犯妨害自由、妨害公務及侵占案件，經臺灣高等
    法院、臺灣彰化地方法院分別以90年度上訴字第886號、91
    年度彰簡字第322號判決判處有期徒刑1年、8月及6月確定，
    嗣經定其應執行刑為有期徒刑2年確定，並撤銷上開假釋執
    行殘刑3年2月又16日，二者合併執行，於91年5月29日入監
    執行，於96年1月30日縮短刑期假釋出監並付保護管束，於
    96年3月24日保護管束期滿，假釋未經撤銷視為執行完畢。
    詎其仍不知悔改，復意圖為自己不法之所有，於96年12月4
    日下午1時5分許，駕駛不知情之其弟劉錫欽所有車牌號碼QN
    －8512號自用小客車，至臺中縣潭子鄉○○村○○路○段52
    0號工地內，徒手竊取丙○○所有置放該處之鷹架踏板6、7
    塊，並將竊得之鷹架踏板搬運至其駕駛之上開自用小客車內
    ，隨即駕車離去，嗣經在場目擊之戊○○告知，丙○○始報
    警究辦，經警調閱豐興路上之監視器錄影畫面，始循上開自
    小客車之車牌號碼查獲乙○○。
二、案經臺中縣警察局豐原分局報請臺灣臺中地方法院檢察署檢
    察官偵查起訴。
    理    由
壹、證據能力方面
        按被告以外之人於審判外之言詞或書面陳述，除法律有
    規定者外，不得作為證據，刑事訴訟法第159條固定有明文
    ，惟被告以外之人於審判外之陳述，雖不符同法第159條之1
    至之4規定，而經當事人於審判程序同意作為證據，法院審
    酌該言詞陳述或書面陳述作成時之情況，認為適當者，亦得
    為證據；又當事人、代理人或辯護人於法院調查證據時，知
    有第159條第1項不得為證據之情形，而未於言詞辯論終結前
    聲明異議者，視為有前項之同意，同法第159條之5亦定有明
    文。其立法意旨在於傳聞證據未經當事人之反對詰問予以核
    實，原則上先予排除，惟若當事人已放棄詰問或未聲明異議
    ，基於證據資料愈豐富，愈有助於真實發現之理念，且強化
    言詞辯論原則，法院自可承認該傳聞證據例外擁有證據能力
    。經查：本判決所引用之下列非供述證據、證人丙○○與劉
    錫欽、戊○○於警詢中之陳述，性質上均屬傳聞證據，惟檢
    察官及被告於本院審理中調查證據時，知有刑事訴訟法第15
    9條第1項不得為證據之情形，未於言詞辯論終結前聲明異議
    ，且本院審酌上開言詞陳述或書面陳述作成時之客觀情況均
    無不當，並無不宜作為證據之情事，則依刑事訴訟法第159
    條之5之規定，認均具有證據能力。
貳、實體方面
一、訊據被告乙○○固坦承有於上開時間駕駛其弟劉錫欽所有之
    車號QN－8512號自用小客車，至臺中縣潭子鄉○○村○○路
    ○段520號工地內，徒手搬取被害人丙○○所有置放該處之
    鷹架踏板6、7塊，並放在其所駕駛之上開自用小客車內後，
    駕車離去等情不諱，惟矢口否認有何竊盜之犯行，辯稱：當
    初是其受僱之佶昌鷹架公司主任丁○○委託其去工地載鷹架
    的，其受僱佶昌鷹架公司已有1年2個月了，做裝設及拆除鷹
    架的工作，其僅到過丁○○要其去的工地1次，丁○○大概
    講一個方向，說豐原靠近潭子，從豐原過去要經過潭子，他
    有講一個村落，說在某一個建築物附近，丁○○說該工地係
    公司的工地，因另外一個工地有欠缺鷹架，要其去該工地載
    運鷹架到缺鷹架的工地，其去搬鷹架時，該工地的人說並無
    要其去搬鷹架，其用行動電話向丁○○查詢後，才知道跑錯
    工地，其有留下其個人身分資料給戊○○，但戊○○後來沒
    有再跟其聯絡，其並非竊盜云云。然查：
(一)、被告乙○○於96年12月4日下午1時5分許，駕駛其弟劉錫欽
    所有之車號QN－8512號自用小客車，至臺中縣潭子鄉○○村
    ○○路○段520號工地內，徒手搬取被害人丙○○所有置放
    該處之鷹架踏板6、7塊至上開自小客車內後，駕車離去等情
    ，業據被告於偵查中、原審及本院審理時坦承不諱，核與被
    害人丙○○於警詢時證述其所有之鷹架踏板遭搬走等情；及
    證人劉錫欽於警詢時證述車牌號碼QN－8512號自用小客車為
    其所有，於案發時間係借予被告使用等情相符，並有車籍查
    詢－基本資料詳細畫面1份、鷹架踏板樣本照片3張、監視器
    側錄影像翻拍照片2張附於警卷可稽（見警卷第11頁、第13
    頁至第15頁）。
(二)、被告上開搬走鷹架踏板之行為係竊盜行為，被告亦未出示證
    件或留下個人身分資料給在場目擊之戊○○等情，迭據證人
    戊○○下列之證詞證述屬實：
    (1)於警詢時證稱：「我於96年12月4日下午13時05分許要進
      入工地工作時，看見有人在恢復鷹架踏板，我就上前問是
      否你老闆叫你來恢復，我稱從來怎麼沒有看過你，他稱他
      已經幫老闆做鷹架2年多了，我便離開去工作，工作到休
      息時間，我看到那一個人已將鷹架踏板放在車上載走。」
      等語（見警卷第3頁）。
    (2)於偵查中證稱：「我在工地工作，中午休息回來準備上工
      ，我看到被告把鷹架擺到原來的地方，我問他是老闆叫你
      來放鷹架嗎？被告說是，我就沒有懷疑，後來我再回到原
      來的地方看時，我看到被告把鷹架搬到車上，車子開走，
      我才發現來不及阻止他，我就打電話給鷹架的老闆，問他
      有沒有叫人過來搬走鷹架，老闆說沒有。」、「（有無跟
      被告拿身分資料抄？）沒有，工地裏只有我遇到被告，．
      ．．我沒有跟被告說有二個工地不要跑錯的話。」等語（
      見偵查卷第42頁）。
    (3)於原審審理時證稱：「那天是第一次見到被告乙○○。」
      、「被告乙○○正在將鷹架放在沒有復原的地方，後來我
      想想覺得不對，因為有的地方沒有復原，但被告乙○○是
      搬到車上，準備要離去，我當時看到時來不及，被告乙○○已經開走了。」、「被告是從別的地方拆下鷹架過來復
      原，但我想不對，應該是從寮場載鷹架過來工地復原，而
      不是從工地拆鷹架作復原，所以我想不對，但已經來不及
      ，被告乙○○已經開走了。」、「（被告乙○○是否有留
      資料給你，說有任何損失去找他？）沒有。」、「（被告
      乙○○是否有拿證件給你看？）沒有。」等語（見原審卷
      第77頁背面至第78頁背面）。
    (4)於本院審理時證稱：其有問被告是否老闆叫他來的，被告
      回稱是，其又問被告是否要來把鷹架搭好？被告回稱是，
      所以其並無特別把被告當作小偷，其就上三樓做工作，後
      來想想不對，怎麼忽然間來一個其不認識的人，其就又下
      來看，這時被告已經將鷹架載走了。被告先從樓上丟了幾
      塊下來，剛好其過來看到，跟被告問了之後，被告才又放
      了幾塊到原來放置的地方（復原），其想被告已在復原了
      ，並沒有繼續理被告，就上樓工作，之後其覺得不對，就
      又下樓，結果被告已經放了幾塊到車上開走了。又該工地
      之正對面也沒有其他的工地等語。
(三)、被告確有將前開工地之鷹架踏板載走等情，已如前述，然被
    告於偵查中卻供稱：「我是跑錯地方，我東西有還給他。」
    等語，核與其在原審及本院審理時之辯解已有不一。另衡諸
    情理，倘若被告確係受僱於鷹架公司，豈有不知該公司施工
    之工地處所之理！且在搬取鷹架之前，亦可透過向工地人員
    查詢之方式加以確認，殊無誤搬鷹架之可能！況建築工地於
    施工期間所需使用之鷹架踏板，在建築物尚未搭建完成之前
    ，應無予以拆除而調度至其他工地使用之可能。且縱然同一
    家公司不同之工地有缺鷹架踏板之情形，亦僅須由公司倉庫
    逕行提供或另行價購使用，殊無調度施工中工地所使用之鷹
    架踏板之可能，而此亦據證人戊○○於本院審理時證述屬實
    。故被告辯稱係因公司之其他工地有缺鷹架踏板，所以去施
    工中之工地拆除鷹架踏板調度使用云云，顯不足採信。被告
    確係至前開工地竊取鷹架踏板，允無疑義。
(四)、查被告竊取被害人丙○○所有之鷹架踏板6、7塊，其顯有為
    自己不法所有之意圖。被告之所辯無非卸飾之詞，不足採信
    ，事證明確，其犯行洵堪認定。
二、核被告所為，係犯刑法第320條第1項之竊盜罪。查被告曾因
    懲治盜匪條例案件，經臺灣彰化地方法院判處有期徒刑7年6
    月確定，於88年8月11日假釋出監，復於假釋期間另犯妨害
    自由、妨害公務及侵占案件，經臺灣高等法院、臺灣彰化地
    方法院分別判處有期徒刑1年、8月及6月確定，嗣經定其應
    執行刑為有期徒刑2年確定，並撤銷上開假釋執行殘刑3年2
    月又16日，二者合併執行，於91年5月29日入監執行，於96
    年1月30日縮短刑期假釋出監並付保護管束，於96年3月24日
    保護管束期滿，假釋未經撤銷視為執行完畢，有臺灣高等法
    院被告前案紀錄表1份在卷可憑，其於徒刑執行完畢後，5年
    內故意再犯本件有期徒刑以上之罪，為累犯，應依刑法第47
    條第1項之規定，加重其刑。原審以被告罪證明確，適用刑
    法第320條第1項、第47條第1項、第41條第1項前段、刑法施
    行法第1條之1之規定，予以論罪科刑，並審酌被告前已有竊
    盜之前科紀錄，竟僅為貪圖不法利益，率爾竊取他人之財物
    ，所為實不足取，且犯後並無悔意，及被害人所受之損害等
    一切情狀，量處有期徒刑4月，並斟酌本件犯罪情節、被告
    之經濟狀況及智識程度等情，諭知以新臺幣1,000元折算1日
    之易科罰金折算標準。核其認事用法並無不當，量刑亦屬妥
    適。被告猶執前詞，否認犯罪，其上訴為無理由，應予駁回
    。
據上論斷，應依刑事訴訟法第368條，判決如主文。
本案經檢察官甲○○到庭執行職務。
中    華    民    國    98    年    9     月    24    日
            刑事第八庭  審判長法  官  羅  得  村
                              法  官  劉  榮  服
                              法  官  簡  源  希
上列正本證明與原本無異。
不得上訴。
                              書記官  陳  俞  豪
中    華    民    國    98    年    9     月    24    日
附錄論罪科刑法條：
刑法第320條第1項
意圖為自己或第三人不法之所有，而竊取他人之動產者，為竊盜
罪，處5年以下有期徒刑、拘役或5百元以下罰金。


司法院資訊處製作；財團法人民間司法改革基金會備份。
